---
title: Influence des taux de mortalité sur un produit de rente viagère et de capital
  décès
output:
  pdf_document: default
  html_document: default
---

## Chargement des packages

```{r setup, include=FALSE ,warning=FALSE,echo=FALSE,message=FALSE}
knitr::opts_chunk$set(echo = TRUE)

```
```{r packages,warning=FALSE,message=FALSE}
library(lifecontingencies)
library(reliaR)
library(demography)
library(StMoMo)
```

## Question 1 : Téléchargement des données pour la suisse

```{r echo=TRUE}
Switz<-read.table(file = file.choose(),header = TRUE ,sep = "", dec = ".")
head(Switz)
```

## Préparation des données

1. Sélection de la cohorte nés en 1960

2. Transfomation des données en dataframe

3. Changement du type de la variable Age de fatcor à numérique 

```{r warning=FALSE}
Switz1960<- Switz[which(Switz$Year == 1960),names(Switz)]
head(Switz1960)
df_Switz1960<-data.frame(Switz1960)
str(df_Switz1960$Age)
df_Switz1960$Age<-as.numeric(as.character(df_Switz1960$Age))
df_Switz1960$Age[111]<-110
str(df_Switz1960$Age)
```


## Construction de table de mortalité

```{r warning=FALSE}
TD1960 <- new("lifetable", x=df_Switz1960$Age, lx= df_Switz1960$lx,name="SUISSE")
TD1960
```

## Question 2

```{r}

```

## Question 3  

```{r}

```

## Question 4 : Calcul des VAP

```{r warning=FALSE,message=FALSE}
i=(1/0.97-1)
TD1960tb <- new("actuarialtable", x=TD1960@x, lx=TD1960@lx,interest=i)
TD1960tb

VAP_rente <- axn(TD1960tb, x=58, m=0, i=i)
VAP_rente #13.4407

VAP_capital <- Axn(TD1960tb, x=58, m=0, i=i)
VAP_capital #0.5967
```

## Question 5 : 

1. Chargement des taux bruts de mortalité pour la suisse

2. Affichage de la fonction log du taux de mortalité en fonction de l'âge et en fonction des années

3. Lissage par spline monotone 

4. Modèle Lee-Carter avec la méthode vue en classe 

```{r warning=FALSE}
suisse <- hmd.mx(country = "CHE",username = "oussama.hannachi.1@esprit.tn",password = "Realmadrid11",label = "Suisse")
suisse

par(mfrow=c(1,2))
plot(suisse,series="male",datatype="rate", main="Suisse, Homme, 1876 - 2016",xlab="Age",ylab="Taux (log)")
plot(suisse,series="male",datatype="rate", plot.type="time", main="Suisse, Homme, 1876 - 2016",xlab="Années",ylab="Taux (log)")

suisse.smth <- smooth.demogdata(suisse,method="mspline")

suisseeLcaM <- lca(suisse.smth ,series ="male" , max.age = 110, adjust="dt")
plot(suisseeLcaM)

```


## Modèle Lee-Carter avec la mèthode fit du package StMoMo en choisissant les plages d'âge et de période

On observant les paramètres du modèle sur toute la pèriode : 

+ αx : une fonction unimodale décroissante pour les âges faibles inférieurs à 10 ans puis une forte croissante jusqu’à la fin de la vie ,c'est pourquoi notre plage commence en à 15ans jusqu'à 100ans et non pas 110 pour éviter les valeurs manquantes.

+ kt : cette fonction décroît sur toute la période mais en présentant un pic en 1920, notre plage d'années commence de 1940 jusqu'à 2016.   


```{r warning=FALSE}
Suisse.momo <- StMoMoData(data = suisse.smth,series = "male" ,type = "central")
constLC <- function(ax, bx, kt, b0x, gc, wxt, ages) {
     c1 <- mean(kt[1, ], na.rm = TRUE)
     c2 <- sum(bx[, 1], na.rm = TRUE)
     list(ax = ax + c1 * bx, bx = bx / c2, kt = c2 * (kt - c1))}
age <- 15:100
annees <- 1925:2016
LC <- StMoMo(link = "log", staticAgeFun = TRUE, periodAgeFun = "NP", constFun = constLC)
SuisseFit<- fit(LC, data = Suisse.momo, ages.fit = age, years.fit = annees )
plot(SuisseFit)
```

## Analyse des paramètres :

- αx :  la valeur moyenne des logs de la mortalité instantanné ( ln µ( x t, ) au cours du temps  ) elle crois en fonction de l’age elle varie entre -7 et -1 .

- βx indique la sensibilité de la mortalité instantanée par rapport à l’évolution générale de la mortalité. Si on se situe à partir de 18 ans, on constate que les âges les plus sensibles à l’évolution temporelle de la mortalité sont ceux entre 20 et 40 ans . On atteint en effet des pics sur ces tranches d’âges.

- D’après la figure ci-dessus et comme  kt indique l’évolution générale de la mortalité dans le temps ; On constate une tendance linéaire à la décroissance des entre 1940 et 1980. Cette tendance à la décroissance du paramètre k, qui devient négatif au cours de la période, associée à la positivité moyenne du paramètre β implique d’après la formule de Lee-Carter, une diminution des taux instantanés de mortalité. En conséquence, on assiste à une augmentation  de la probabilité  de la  survie sur la période observée.


## Le résidus du modèle 

```{r warning=FALSE}
model_res <- resid(SuisseFit)
plot(model_res)
```

## Question 6 : Projection centrale sur 25 ans

```{r warning=FALSE}
LcFore=forecast(suisseeLcaM, h = 25 ,method=mean)
SuisseForcast <- forecast(SuisseFit , h = 25, method=mean)
plot(SuisseForcast, only.kt=TRUE)
```

## Question 7 : Les log taux de mortalités projetés pour la cohortes à partir de 2018

```{r warning=FALSE}
suisse1841 <- extract.years(LcFore, years=2018:2041)
plot(suisse1841)
```

## Question 8 : Recalcule des VAP

1. Fusion des taux historiques et les esttimés

2. Création du table de mortalité

3. Calcul des VAP

```{r warning=FALSE}
chosen_cohort = 1960
rates <- cbind(suisse$rate$male[25:90,],SuisseForcast$rates[1:66,])
taux_historique <- extractCohort(fitted(SuisseFit, type = "rates"), cohort = chosen_cohort)
taux_estime <- extractCohort(SuisseForcast$rates, cohort = chosen_cohort)
taux <- c(taux_historique,taux_estime)

qx_1960 <- mx2qx(taux)
lifetable_1960<-probs2lifetable(probs=qx_1960,type = "qx",name = paste("LC","1950","lt",sep="_"))
i=(1/0.97-1)
TD1960LC <- new("actuarialtable", x=lifetable_1960@x, lx=lifetable_1960@lx,interest=i)

VAP_rente_LC <- axn(TD1960LC, x=50, m=0)
VAP_rente_LC #12.7040

VAP_capital_lC <- Axn(TD1960LC, x=58, m=0, i=i)
VAP_capital_lC #0.7596
```

## Question 9 : Les autres paramètres qui influent sur le VAP

La VAP dépend de deux facteurs qui sont l’âge de l’assuré et le taux technique i 

* Concernant l’âge la VAP crois en fonction de l’âge (corrélation positive ) vu que la probabilité de décès augmente en fonction de ce dernier .

* Le taux technique : La valeur actuelle probable VAP augmente lorsque le taux technique diminue.
